【裁判字號】    98,交抗,2107
【裁判日期】    980903
【裁判案由】    違反道路交通管理處罰條例
【裁判全文】
臺灣高等法院交通事件裁定            98年度交抗字第2107號
抗  告  人
即受處分人  甲○○
上列抗告人因違反道路交通管理處罰條例案件，不服台灣士林地
方法院，中華民國98年7月30日所為裁定（98年度交聲字第620號
），提起抗告，本院裁定如下：
    主  文
抗告駁回。
    理  由
一、機器腳踏車不得在人行道行駛，道路交通安全規則第99條第
    1項第6款定有明文。此所謂按人行道，依道路交通管理處罰
    條例第3條第3款規定，係指為專供行人通行之騎樓、走廊，
    及劃設供行人行走之地面道路，與人行天橋及人行地下道。
    如汽、機車駕駛人，駕車行駛人行道，應處新臺幣（下同）
    600元以上1,800元以下罰鍰，並記違規點數 1點，為同條例
    第3條第8款、第45條第6款、第63條第1項第1款所明定。
二、抗告人即受處分人甲○○於民國98年4月26日下午1時53分許
    ，在台北市○○區○○路1段人行道上，騎駛車牌號碼ATR─
    516 號重型機車，經警拍照後開單舉發等情，已據受處分人
    自承在卷（見原審卷異議狀及申訴書），並有採證照片在卷
    可參。依該採證照片顯示，ATR─516號機車行駛之路面，為
    一水泥材質路磚之路面，四周有樹木及花圃，其自非供車輛
    通行之道路，而屬劃設專供行人行走之地面道路；另照片中
    駕駛人頭戴安全帽，雙腳放置於機車踏板上，後車燈亮起，
    顯係行進中之狀態。是受處分人駕駛其所有之重型機車行駛
    舉發地點，自有駕車「行駛人行道」之交通違規行為至明。
    原處分機關依道路交通管理處罰條例第45條第 6款規定，裁
    處罰鍰600元，並依同條例第63條第1項第 1款規定記違規點
    數 1點，係屬依法行事。原法院駁回受處分人之異議，其認
    事用法，洵無不合。
三、本件抗告意旨略稱:
  (一)人民生活空間之權利至上，台北市○○區○○路 1段大賣場
    機車停放處，需經人行道，並無機車專用道，員警竟予取締
    ，不盡合情合理。
  (二)大賣場機車停放處，需經政府核准，否則何能領得建照、使
    用執照。員警不查報拆除違建之停車處，似有失職之嫌。
四、經查:
  (一)機車禁行人行道，業如前述，此為法律之強制規定，以保障
    行人之安全，受處分人既違規在人行道騎乘機車，依法自應
    受罰，不得以大賣場無適合之停放處或相當之通路，即主張
    自己權利至上而免予處罰。
  (二)人民有遵守法令之義務，應就自己不法之行為負其責任，不
    能因他人同有違規行為或承辦公務人員有失職行為，解免自
    己責任。受處分人以警方失職查報為由，主張免罰，實屬非
    是。
五、綜上，本件原處分並無不當，受處分人之指摘非有理由，是
    本件抗告，為無理由，應予駁回。
據上論結，應依刑事訴訟法第412條，裁定如主文。
中    華    民    國    98    年     9     月    3    日
              刑事第十三法庭審判長法官 曾德水
                                法  官 林婷立
                                法  官 陳恆寬
以上正本證明與原本無異。
不得再抗告。
                                書記官  洪雪娥
中    華    民    國    98    年    9     月    3     日


司法院資訊處製作；財團法人民間司法改革基金會備份。
